臺灣桃園地方法院民事裁定
110年度亡字第17號
聲  請  人  臺灣桃園地方檢察署檢察官

相  對  人
即  失蹤人  張春發  

關  係  人  張翠玲  

            張文興  

上列聲請人聲請失蹤人公示催告事件，本院裁定如下：
    主  文
宣告張春發（男，民國00年0月00日生，身分證統一編號：Z0000
00000號，籍設桃園市○○區○○街000 號〈中壢區戶政事務所〉）於
民國109年9月26日下午12時死亡。
聲請程序費用由張春發之遺產負擔。
    理      由
一、按失蹤人失蹤滿7年後，法院得因利害關係人或檢察官之聲
    請，為死亡之宣告；失蹤人為80歲以上者，得於失蹤滿3年
    後，為死亡之宣告；宣告死亡之裁定，利害關係人或檢察官
    得聲請之；民法第8條第1、2項，家事事件法第155條分別定
    有明文。又宣告死亡之裁定應確定死亡之時；受死亡宣告者
    ，以判決內所確定死亡之時，推定其為死亡；前項死亡之時
    ，應為前條各項所定期間最後日終止之時，但有反證者，不
    在此限，家事事件法第159條第1項、民法第9條第1項、第2
    項分別明文規定。
二、本件聲請意旨略以：相對人即失蹤人張春發係民國00年0月0
    0日生，現年84歲，於102年9月26日遷址至桃園市○○區○○街0
    00號即中壢區戶政事務所，然經中壢區戶政事務所進行查訪
    相對人未獲。相對人未在監所，亦查無入出境資料、全民健
    康保險就醫紀錄、使用殯葬設施、請領社會福利補助或勞保
    老年給付、國民年金、老農津貼及公教退輔等紀錄，復非桃
    園市政府社會局安置輔導之對象。雖相對人尚有最近親屬長
    女張翠玲、長男張文興在台，惟張翠玲於桃園區戶政事務所
    人員查訪時，表示其已數10年未見過相對人，張文興則因籍
    設中壢區戶政事務所而通知無著，參以相對人於88、89年間
    ，因涉有詐欺罪嫌案件，經臺灣板橋地方法院檢察署（現為
    臺灣新北地方檢察署）於92年10月8日發佈通緝，然逾詐欺
    罪追訴權時效10年均未緝獲，因時效已完成而為不起訴處分
    ，顯見相對人確於102年9月26日即失蹤，且迄今仍未尋獲，
    失蹤已逾7年，為此，爰依法聲請准對相對人為宣告死亡等
    語。
三、經查，聲請人主張之前揭事實，業據提出與其所述相符之桃
    園戶政事務所109年12月9日桃市壢戶字第1090014523號函、
    80歲以上連續3年清查成果皆行方不明且未列為失蹤人口名
    冊、108年度及109年度「80歲以上連續3年清查成果皆行方
    不明且未列為失蹤人口者」專案清查成果表、桃園區戶政事
    務所親屬及鄰里長或鄰居訪查紀錄表、桃園○○○○○○○○親屬訪
    查紀錄表、桃園○○○○○○○○鄰長訪查紀錄表、中外旅客個人歷
    次入出境資料、桃園市政府社會局109 年9月29日桃社老字
    第1090084586號函、桃園市政府殯葬管理所109年9月28日桃
    市殯字第1090005371號函、衛生福利部社會及家庭署109年9
    月24日社家老字第1090109407號函、勞動部勞工保險局109
    年9月23日保普老字第10913042370號函、行政院人事行政總
    處109年9月25日總處資字第1090041950號函、臺灣新北地方
    法院檢察署104年度偵緝字第1298號、第1399號不起訴處分
    書、相對人在監在押紀錄表、衛生福利部中央健康保險署11
    0年1月4日健保桃字第1093011012號函、國軍退除役官兵輔
    導委員會桃園市榮民服務處110年1 月12日桃市榮處字第110
    0000296函等為證。依上開入出境資料、健保資訊連結作業
    查詢紀錄、在監在押紀錄表所示，相對人於91年3月25日入
    境後，即無出境紀錄，且查無投保全民健康保險紀錄，亦無
    在監在押紀錄。又相對人於102年9 月26日遷址至桃園市○○
    區○○街000號即中壢區戶政事務所，有相對人之戶籍資料可
    佐，而其過去申請之手機門號，於93年間均已停用，最後一
    次補（換）發國民身分證之日期為91年8月14日，亦經本院
    依職權查核明確，堪認聲請人之上開主張為真實。
五、綜上調查事證，本件相對人於102年9月26日起即音訊杳然，
    迄今生死未卜，並經本院公示催告在案。今申報期間屆滿，
    仍未據相對人陳報其生存或知其生死者陳報其所知，揆諸首
    揭法律規定，相對人於失蹤時為76歲，失蹤迄今既已逾7 年
    ，則聲請人聲請對之為死亡宣告，於法洵屬有據。自相對人
    於102年9月26日失蹤開始計至109年9月26日滿7 年，依民法
    第9條第2項前段規定，應推定是日下午12時為其死亡之時，
    爰准予依法宣告。
六、依家事事件法第154 條第3 項，裁定如主文。
中　　華　　民　　國　　111 　年　　3 　　月　　7 　　日
                  家事法庭    法　官      劉佩宜
以上正本係照原本作成。
如不服本裁定應於送達後10日內向本院提出抗告狀，並應繳納抗
告費新台幣1,000元。
中　　華　　民　　國　　111 　年　　3 　　月　　7 　　日
                              書記官      曾啓聞